【裁判字號】    97,消債清,38
【裁判日期】    980203
【裁判案由】    清算事件
【裁判全文】
台灣台中地方法院民事裁定            97年度消債清字第38號
    聲  請  人
    即  債務人  乙○○
    相  對  人
    即  債權人  行政院勞工保險局
    法定代理人  蔡吉安
    相  對  人
    即  債權人  兆豐國際商業銀行股份有限公司
    法定代理人  王榮周
    代  理  人  官小琪
    相  對  人
    即  債權人  荷商荷蘭銀行股份有限公司台北分公司
    法定代理人  經天瑞
    相  對  人
    即  債權人  香港商香港上海豐銀行股份有限公司
    法定代理人  顧銳賢
    相  對  人
    即  債權人  稻江商銀股份有限公司
    法定代理人  王正義
    相  對  人
    即  債權人  臺灣新光商業銀行股份有限公司
                          6-.
    法定代理人  梁成金
    代  理  人  李若伶
    相  對  人
    即  債權人  陽信商業銀行股份有限公司
    法定代理人  陳勝宏
    相  對  人
    即  債權人  聯邦商業銀行股份有限公司
    法定代理人  李憲章
    代  理  人  湯雯欣
    相  對  人
    即  債權人  遠東國際商業銀行股份有限公司
    法定代理人  洪信德
    代  理  人  楊琇琳
    相  對  人
    即  債權人  元大商業銀行股份有限公司
                （原「復華商業銀行股份有限公司」）
                          3、.
    法定代理人  顏慶章
    代  理  人  沈政男
    相  對  人
    即  債權人  玉山商業銀行股份有限公司
    法定代理人  黃永仁
    相  對  人
    即  債權人  萬泰商業銀行股份有限公司
    法定代理人  周榮生
    相  對  人
    即  債權人  台新國際銀行股份有限公司
    法定代理人  蔡孟
    相  對  人
    即  債權人  永豐信用卡股份有限公司
    法定代理人  李明源
    代  理  人  陳慕勤
    相  對  人
    即  債權人  丙○○
    相  對  人
    即  債權人  甲○○
上列當事人因消費者債務清理事件聲請清算，本院裁定如下：
    主    文
債務人乙○○自中華民國98年2月3日16時起開始清算程序，並同
時終止清算程序。
    理    由
一、按法院開始清算程序之裁定，應載明其年、月、日、時，並
    即時發生效力；債務人之財產不敷清償清算程序之費用時，
    法院應裁定開始清算程序，並同時終止清算程序，消費者債
    務清理條例第83條第1項、第85條第1項分別定有明文。
二、本件聲請人即債務人聲請意旨略以：因聲請人之財產及收入
    不足以清償債務，前曾依照中華民國銀行公會會員辦理消費
    金融案件無擔保債務協商機制與金融機構成立協商，協商條
    件為月付新台幣 2萬2062元，惟因聲請人目前任職松青商業
    股份有限公司，每月平均薪資收入約 3萬7000元，扣除上開
    協商還款金額後，僅餘 1萬5000元，實無法支應聲請人個人
    每月最低基本生活開銷及父母小孩的扶養費用，只能不斷向
    親友借支周轉苦撐，加上96年 5月聲請人與配偶因感情生變
    而協議離婚，約定小孩監護扶養義務歸聲請人，致聲請人生
    活上的負擔更行加大，勉強繼續繳納協商款項至97年 1月後
    ，親友已無力資助，終致聲請人無法繼續履行協商約定，故
    聲請人無力繼續履行原協商條件，顯係因非可歸責於己之事
    由致履行有重大困難，又聲請人即債務人又未經法院裁定開
    始更生程序或許可和解或宣告破產，爰聲請清算等語。
三、經查：債務人所主張之上開事實，業據提出戶籍謄本、身分
    證、債權人清冊（債務 401萬2318元）、財產及收入狀況說
    明書、財團法人金融聯合徵信中心當事人綜合信用報告--債
    務清理條例前置協商專用債權人清冊、協議書、無擔保債務
    還款計劃、財政部台灣省中區國稅財產歸屬資料清清單、財
    政部台灣省中區國稅局95年度綜合所得稅各類所得資料清單
    、存摺、各類所得扣繳暨免扣繳憑單（96年）、薪資通知單
    附卷為證，此外本件又查無聲請人即債務人有消費者債務清
    理條例第6條第3項、第8條或第82條第2項所定駁回清算聲請
    之事由存在，則聲請人即債務人聲請清算，應屬有據。再查
    ，依據聲請人即債務人所提財產及收入狀況說明書所載，其
    財產除銀行存款16元外、尚有車牌號碼 7375-PR號（1992年
    ）、 9053-SJ號（1995年）之自小客車二輛，此有行車執照
    在卷可稽，依行政院所頒「固定資產耐用年數表」及「固定
    資產折舊率表」之規定，小客車之耐用年數為 5年，依定率
    遞減法每年折舊 1000分之369，而上開二輛自小客車已分別
    使用達17年、14年，已無太多殘值，再參酌本件清算程序之
    規模，堪認債務人之財產應不敷清償清算程序之費用，自應
    裁定開始本件清算程序，並同時終止清算程序，爰裁定如主
    文。
中    華    民    國    98    年    2     月    3     日
                  民事庭法  官  顏世傑
上為正本係照原本作成
開始清算程序之裁定不得抗告，如不服同時終止清算程序之裁定
，應於裁定送達後10日內，以書狀向本院提出抗告，並繳納抗告
費新臺幣1000元。
中    華    民    國    98    年    2     月    3     日
                        書記官  劉玥秀


司法院資訊處製作；財團法人民間司法改革基金會備份。
